【裁判字號】    90,易,472
【裁判日期】    920123
【裁判案由】    傷害等
【裁判全文】
臺灣花蓮地方法院刑事判決                            九十年度易字第四七二號
    公  訴  人  臺灣花蓮地方法院檢察署檢察官
    被      告  甲○○  男  四.
右列被告因傷害等案件，經檢察官提起公訴（九十年度偵緝字第七九、八０號），本
院判決如左：
    主  文
甲○○傷害人之身體，累犯，處拘役柒拾日，如易科罰金，以佰元折算壹日；又連
續以加害生命、身體之事，恐嚇他人致生危害於安全，累犯，處拘役伍拾日，如易科
罰金，以佰元折算壹日。應執行拘役壹佰拾伍日，如易科罰金，以佰元折算壹日
。
    事  實
一、甲○○與丁○○為夫妻，二人間具有家庭暴力防治法第三條第一款之家庭成員關
    係，其前曾於民國七十七年十月間因殺人案件，經台灣台北地方法院判處有期徒
    刑十五年，後經台灣高等法院、最高法院分別駁回上訴確定，再經台灣高等法院
    於八十年一月三十一日減刑為有期徒刑十年，甫於八十七年七月十二日執行完畢
    ，猶不知悔改，於九十年三月五日中午十二時十分許，在花蓮縣秀林鄉水源村七
    十一之一號前，因懷疑其妻丁○○與他人通姦，乃質問丁○○，並基於傷害之犯
    意，徒手及持不知何人所有之老虎鉗一支毆打丁○○，致使丁○○受有頂部頭皮
    血腫塊、左肩、右中指與右足多處瘀青等傷害。事經丁○○向警方提起傷害罪之
    告訴。甲○○恐因前開傷害罪受罰，及懷疑岳母乙○○離間其夫妻感情，乃基於
    恐嚇之概括犯意，先於同年三月五日晚上七時三十分許，打電話至花蓮縣秀林鄉
    水源村七十四號大姨子丙○○住處，要丙○○轉告其母乙○○稱：「跟你媽媽（
    即乙○○）說，叫丁○○撤回告訴，要不然要對妳媽及全家家屬不利」，丙○○
    聽聞後，心生畏懼，乃轉告乙○○，乙○○亦心生畏懼，致生危害於丙○○、乙○○之生命、身體之安全；其復於同年六月十二日下午四時許，持不知何人所有
    之菜刀一把，至乙○○之女戊○○位於花蓮縣秀林鄉水源村水源二十二號住處（
    起訴書誤載為二十一號乙○○住處），欲找乙○○理論，乙○○適在屋內房間休
    息，聽聞甲○○持刀找她，不敢出來，甲○○搜尋不著後，乃對乙○○之子游添
    龍恐嚇稱：「若給我找到她（指乙○○），要她死的很難看」等語，經游添龍轉
    告乙○○後，使乙○○心生畏懼，致生危害於乙○○之生命安全。
二、案經丁○○、乙○○訴由花蓮縣警察局吉安分局報告台灣花蓮地方法院檢察署檢
    察官偵查起訴。
    理  由
一、訊據被告甲○○矢口否認右揭犯行，辯稱：九十年三月間，伊要打丁○○，但被
    丁○○母親及親戚阻止，沒有打到，只拉到丁○○的頭髮；伊於九十年三月五日
    晚上，沒有打電話恐嚇丁○○及她母親、丙○○；同年六月十二日，伊去台北，
    沒有持刀到乙○○住處理論，也沒有恐嚇游添龍云云。經查：
    (一)右揭犯罪事實，業據告訴人丁○○、乙○○分別於警訊及偵審中指訴綦詳，核
      與證人丙○○、游添龍於警訊及偵查中所證述之情節相符。
    (二)而被告聲請傳喚之證人林悟輝，經本院隔離訊問，其證稱：我是於九十年三、
      四月份某日中午，在花蓮縣秀林鄉水源村卡拉ＯＫ店前面，看到被告甲○○夫
      妻二人爭吵，我距離他們遠遠的，不想看他們，當時我是在郊外水源地烤肉，
      烤完後上來看到他們在吵架，沒有注意聽他們在吵什麼，我有看到被告拉告訴
      人（指丁○○），叫告訴人回去，但告訴人不回去就躲在告訴人母親後面，當
      場也有很多人在現場，之後告訴人跟著他母親走，我有看到被告拉告訴人的上
      衣領子及頭髮，因為告訴人頭髮很長，我是他們已經開始吵架後才到現場，沒
      有看到告訴人身上受傷，也沒有看到被告拿老虎鉗等語；而被告則供稱：當時
      伊在卡拉ＯＫ店內，拉丁○○到她母親面前，問她有無跟別人發生性關係，但
      她不講，躲在她母親身後，她同居人及姊姊丙○○站起來，伊要拉她回去，她
      到處跑，所以只有抓到頭髮，沒有抓到她的其他地方，後來丙○○將她頭髮扯
      回去，伊就罵她，罵完伊就直接開車走了，：：，伊與丁○○從頭到尾共吵了
      約二、三分鐘，之後伊就開車走了，伊是先看到林悟輝之後，才跟丁○○吵架
      等語。比對證人林悟輝之證詞與被告之供詞，證人林悟輝係證稱：我是烤肉完
      畢，看到被告夫妻在吵架，我是他們開始吵架後，才到現場，被告有拉告訴人
      丁○○的上衣領子及頭髮；被告則供稱：伊是看到林悟輝後，才跟丁○○吵架
      ，伊只有拉丁○○頭髮，沒有抓到她其他地方等語，兩人所述並不相同。經本
      院訊問證人林悟輝，為何其所述與被告所言不同時，證人林悟輝雖改稱：在過
      去烤肉前，有跟被告打招呼云云。但被告係供稱其與丁○○從頭到尾共吵了二
      、三分鐘，則依常情，證人林悟輝焉可能於二、三分鐘內即烤肉完畢而經過案
      發地點？足見其所述係偏袒被告之詞，不足採信。
    (三)又觀諸告訴人丁○○所提之診斷證明書，就診時間為九十年三月五日下午五時
      七分，為案發當天；告訴人並於當天中午十二時三十分許，即至花蓮縣警察局
      吉安分局水源派出所報案，此有診斷證明書及花蓮縣警察局吉安分局處理家庭
      暴力案件調查紀錄表各一紙附卷可參。復參酌被告自承要打丁○○，並已拉到
      丁○○頭髮等情，足見告訴人丁○○之指訴，應堪採信。
    (四)再被告於偵查中供稱：伊於九十年六月十二日，有去廚房拿菜刀要切水果，當
      時有碰到游添龍，伊問他母親乙○○去何處，他不回答，伊就到處找，沒找到
      ，伊就告訴他轉告他母親說，伊也是她女婿，不要破壞伊家庭，否則伊不能控
      制自己，伊當時沒有拿菜刀，菜刀伊已拿去機車上放等語。被告既稱係因要切
      水果，才去廚房拿菜刀，則在使用菜刀之後，將菜刀放回廚房即可，為何將菜
      刀放到機車上？可見該菜刀係因被告欲找告訴人乙○○理論，而攜至該處，甚
      為明灼。由被告自承持菜刀、四處尋找乙○○及與游添龍談話等情，均與告訴
      人乙○○及證人游添龍所指訴及證詞之恐嚇情節相符，可徵告訴人乙○○及證
      人游添龍所述被告持菜刀，並對游添龍恐嚇稱：「若給我找到她（指乙○○）
      ，要她死的很難看」等語，確與事實相符無訛。被告所辯，當時人在台北云云
      ，亦不足採。又刑法第三百零五條恐嚇危害安全罪，指行為人本其恐嚇之意思
      ，以將加惡害之事通知被害人，使其知悉，致生危害於安全為已足，並不以直
      接通知被害人為必要，即間接通知亦無不可。本件被告持刀至告訴人乙○○之
      女戊○○住處找尋告訴人乙○○，乙○○得知後，在房間內躲藏不敢外出，被
      告遍尋不著，乃對乙○○之子游添龍為上述恐嚇之言語，並經游添龍轉告乙○○，使乙○○間接得知，而心生畏懼，被告所為即構成恐嚇危害安全罪。
    (五)綜上所述，被告所辯，顯係卸責之詞，不足採信。本件事證明確，被告犯行堪
      予認定。
二、核被告所為，係犯刑法第二百七十七條第一項傷害罪及同法第三百零五條恐嚇危
    害安全罪。被告所為二次恐嚇犯行，時間緊接，觸犯構成要件相同之罪，顯係基
    於概括犯意為之，應依連續犯之規定論以情節較重之恐嚇危害丙○○、乙○○生
    命、身體安全部分，並依法加重其刑。又被告以一行為同時恐嚇丙○○與乙○○
    ，同時觸犯一恐嚇危害安全罪，應依想像競合犯之規定，論以一罪。被告所犯上
    開傷害罪及恐嚇危害安全罪，犯意各別，行為互殊，應予分論併罰，公訴人認有
    方法結果之牽連關係，容有誤會。再被告曾於七十七年十月間因殺人案件，經台
    灣台北地方法院判處有期徒刑十五年，後經台灣高等法院、最高法院分別駁回上
    訴確定，再經台灣高等法院於八十年一月三十一日減刑為有期徒刑十年，於八十
    七年七月十二日執行完畢，此有台灣高等法院被告前案紀錄表一份附卷可稽，其
    於五年內再犯本件有期徒刑以上之罪，應依累犯之規定，加重其刑，並就恐嚇危
    害安全罪部分，遞加重之。爰審酌被告犯罪之動機、手段、犯罪之次數、所生之
    危害、告訴人丁○○之傷勢、被告目前尚有三名幼子需扶養，此有台灣花蓮地方
    法院九十年度緊暫家護字第四號民事暫時保護令一張附卷可參，及被告事後否認
    犯行之態度等一切情狀，量處如主文所示之刑，並諭知易科罰金之折算標準，且
    定其應執行刑。至被告犯罪所用之老虎鉗及菜刀，因被告均否認犯行，自無從查
    明係何人所有，爰不宣告沒收。
據上論斷，應依刑事訴訟法第二百九十九條第一項前段，刑法第五十六條、第三百零
五條、第二百七十七條第一項、第五十五條、第四十七條、第四十一條第一項前段、
第五十一條第六款，罰金罰鍰提高標準條例第一條前段、第二條，判決如主文。
本案經檢察官李子春到庭執行職務。
中      華      民      國    九十二    年      一      月    二十三    日
                              臺灣花蓮地方法院刑事庭
                                  法  官  李  世  華
右正本證明與原本無異。
如對本判決不服，應於送達後十日內，向本院提出上訴狀。（應抄附繕本）告訴人或
被害人如對於本判決不服者，應具備理由請求檢察官上訴，其上訴期間之計算係以檢
察官收受判決正本之日期為準。
                                  法院書記官
中      華      民      國    九十二    年      一      月    二十七    日
附錄本判決論罪之法律條文：
刑法第三百零五條：
以加害生命、身體、自由、名譽、財產之事恐嚇他人，致生危害於安全者，處二年以
下有期徒刑、拘役或三百元以下罰金。
刑法第二百七十七條第一項：
傷害人之身體或健康者，處三年以下有期徒刑，拘役或一千元以下罰金。
犯前項之罪，因而致人於死者，處無期徒刑或七年以上有期徒刑，致重傷者，處三年
以上、十年以下有期徒刑。


司法院資訊處製作；財團法人民間司法改革基金會備份。
